最高法院民事裁定　　　　　　　　　　　　　　　九十三年度台上字第一五一三號
　　上　訴　人　甲○○
　　訴訟代理人　陳萬呈律師
　　被 上訴 人　乙○○
　　訴訟代理人　薛源基律師
右當事人間請求返還買賣價金事件，上訴人對於九十二年一月二十三日台灣高等法院
高雄分院第二審判決（九十一年度上字第九三號），提起上訴，本院裁定如下：
    主  文
上訴駁回。
第三審訴訟費用由上訴人負擔。
    理  由
按對於第二審判決上訴，非以其違背法令為理由，不得為之。又提起上訴，上訴狀內
應記載上訴理由，表明原判決所違背之法令及其具體內容，暨依訴訟資料合於該違背
法令之具體事實。修正前民事訴訟法第四百六十七條、第四百七十條第二項定有明文
。而依同法第四百六十八條規定，判決不適用法規或適用不當者，為違背法令；依同
法第四百六十九條規定，判決有該條所列各款情形之一者，為當然違背法令。是當事
人提起上訴，如依民事訴訟法第四百六十八條規定，以第二審判決有不適用法規或適
用法規不當為理由時，其上訴狀或理由書應表明該判決所違背之法令條項，或有關判
例、解釋字號，或成文法以外之習慣或法理等及其具體內容，暨係依何訴訟資料合於
該違背法令之具體事實；如以民事訴訟法第四百六十九條所列各款情形為理由時，其
上訴狀或理由書應表明該判決有合於各該條款規定情形之具體內容，及係依何訴訟資
料合於該違背法令之具體事實。上訴狀或理由書如未依上述方法表明，或其所表明者
顯與上開法條規定不合時，即難認為已合法表明上訴理由，其上訴自非合法。本件上
訴人對於第二審判決提起上訴，雖以該判決違背法令為由，惟核其上訴理由狀所載內
容，係就原審依兩造所訂之讓渡書第四條、第五條約定：「該土地之耕種權利、占有
等權利及地上物全部皆歸乙方（即上訴人）所有，甲方（即被上訴人）一賣干休，不
得再生任何主張，絕無異議」；「如日後乙方得予辦理耕植名義變更或政府有意出售
、准予過戶及續租，甲方應無條件提供有關證件協同乙方辦理，不得有藉故刁難情事
」，認定上訴人於訂約時明知被上訴人非系爭土地所有人，兩造係以被上訴人於系爭
土地上之耕種、占有等使用利益及地上物全部為買賣之標的，在客觀上無不能給付之
情事，讓渡契約並非無效。又上訴人之父郭榮德與被上訴人之妻鄭月雪簽訂之合約，
與系爭讓渡契約之當事人及條件均不同，非同一契約，被上訴人不受郭榮德與鄭月雪
所訂合約之拘束，無整地開發之義務；再依讓渡書第七條約定「該土地權利、地上物
等，於立約日即全部點交於乙方（即上訴人）占有使用」，足證被上訴人已於簽約時
即交付系爭土地。上訴人以被上訴人未整地開發及交付土地為由解除契約，不生效力
。從而，上訴人之請求為無理由；被上訴人反訴請求上訴人給付尾款新台幣一百萬元
本息，於法有據等原審取捨證據、認定事實及解釋契約之職權行使，指摘其為不當，
而非表明該判決所違背之法令及其具體內容，暨依訴訟資料合於該違背法令之具體事
實，難認其已合法表明上訴理由。依首揭說明，應認其上訴為不合法。
據上論結，本件上訴為不合法。依民事訴訟法第四百八十一條、第四百四十四條第一
項、第九十五條、第七十八條，裁定如主文。
中　　　華　　　民　　　國　　九十三　　年　　　七　　　月　　二十二　　日
                              最高法院民事第三庭
                                  審判長法官  蕭　亨　國
                                        法官  楊　鼎　章
                                        法官  陳　淑　敏
                                        法官  鄭　玉　山
                                        法官  吳　麗　女
      右正本證明與原本無異
 　　　　　                              　　　書  記  官
中　　　華　　　民　　　國　　九十三　　年　　　八　　　月　　　五　　　日
                                                                     ｍ
